【裁判字號】    89,上易,2626
【裁判日期】    890822
【裁判案由】    竊盜
【裁判全文】
臺灣高等法院刑事判決                          八十九年度上易字第二六二六號
    上  訴  人
    即  被  告  甲○○
右上訴人因竊盜案件，不服臺灣臺北地方法院八十九年度易字第七六九號，中華民國
八十九年五月三十日第一審判決（起訴案號：臺灣臺北地方法院檢察署八十九年度偵
字第五八四二號）提起上訴，本院判決如左：
    主  文
上訴駁回。
    事  實
一、甲○○於民國七十五年七月三十日因恐嚇罪，經本院判處有期徒刑八月，七十六
    年十二月二十四日因傷害及妨害公務罪，經臺灣士林地方法院判處有期徒刑十月
    ，八十三年八月二十五日又因犯侵占罪，經臺灣士林地方法院判處罰金三百元，
    八十三年八月三十一日因竊盜罪經臺灣臺北地方法院判處有期徒刑三月，八十四
    年九月十三日又因竊盜經臺灣臺北地方法院判處有期徒刑十月，八十六年六月十
    日因竊盜，又經臺灣臺北地方法院判處有期徒刑十月，均確定，四度入監均執行
    完畢，最後一次於八十七年五月三日執行完畢出監，猶不知悔改而有犯罪之習慣
    ，復意圖為自己不法之所有，於八十九年二月八日廿一時許，在台北市○○○路
    、開封街口，竊取乙○○所有車號ＣＩＨ─一九七號機車一部，得手後留供己用
    。八十九年三月十五日零時卅分許，為警在台北市中興橋往台北市○○○○○道
    查獲。
二、案經台北市政府警察局萬華分局移送臺灣臺北地方法院檢察署檢察官偵查起訴。
    理  由
一、右揭事實業據上訴人即被告甲○○迭於警訊、偵訊、原審及本院審理時坦承不諱
    ，核與被害人乙○○於警訊中供述情節相符，並有贓物認領保管收據附卷可稽，
    足證被告自白與事實相符。本件事證明確，被告犯行洵堪認定。
二、核被告所為係犯刑法第三百二十條第一項竊盜罪。被告於八十六年間，因犯竊盜
    案件，經臺灣臺北地方法院判處有期徒刑十月確定，並於八十七年五月三日執行
    完畢，有台灣高等法院檢察署刑案紀錄表在卷可憑，其五年以內再犯本件有期徒
    刑以上之罪，為累犯，應依刑法第四十七條規定加重其刑。
三、原審認被告罪證明確，適用刑法第三百二十條第一項、第四十七條，竊盜犯贓物
    犯保安處分條例第三條第一項第一款、第五條第一項前段，罰金罰鍰提高標準條
    例第一條前段之規定，並審酌被告於原審審理時，竟然當庭陳稱：伊以前前科累
    累，都是被人所害，別人做壞事不承認，伊找到主謀者要砍死他，伊本來是好人
    ，根本就不會去做什麼壞事，伊從年輕時被關到現在，快五年了，這可不是假的
    ，打不死啦，怎麼樣，不是伊牙齒硬。伊家就住在那輛機車附近，伊也可以看看
    那輛機車是不是伊家失竊的，也可能是伊家的車子，只不過是一輛機車而已，伊
    不是毫無悔意，這樣子嚇不到伊。反正人命一條，伊已經看破，大案子伊不會去
    做，伊是個好人，好人不是天生的也是要學習的。妨害公務及傷害的案子是警察
    害的，那個警察隨便路邊停車，等我們去撞，人都撞傷了，不小心撞死人怎麼辦
    ，伊當然打他啦等語，非但毫無悔意，且犯罪後態度極為惡劣，足見其惡性重大
    。並參酌被告犯罪之動機、目的、手段、品行、智識程度、所生危害及犯罪後之
    態度等一切情狀，量處有期徒刑一年二月。並說明被告對其多項前科所為，經多
    次入監執行，猶不能矯正其惡性，對於犯罪毫不以為意，其多次犯竊盜罪，顯有
    犯竊盜罪之習慣，應於刑之執行前，令入勞動場所強制工作三年，施以特別教化
    ，使其養成勤勞之習慣，避免再犯。認事用法，核無違誤，量刑及保安處分之宣
    告亦屬適當，被告上訴意旨認原判決量刑過重而指摘原判決不當，為無理由，應
    予駁回。
據上論斷，應依刑事訴訟法第三百六十八條，判決如主文。
本案經檢察官劉靜婉到庭執行職務。
中    華    民    國    八十九    年        八        月      二十二    日
                            臺灣高等法院刑事第十五庭
                                審判長法  官  房  阿  生
                                      法  官  胡  泉  田
                                      法  官  雷  元  結
右正本證明與原本無異。
不得上訴。
                                      書記官  梁  雅  華
中    華    民    國    八十九    年        八        月      二十五    日
附錄：本案論罪科刑法條全文
刑法第三百二十條：
一意圖為自己或第三人不法之所有，而竊取他人之動產者，為竊盜罪，處五年以下有
  期徒刑、拘役或五百元以下罰金。
二意圖為自己或第三人不法利益，而竊佔他人之不動產者，依前項之規定處斷。
三前二項之未遂犯罰之。


司法院資訊處製作；財團法人民間司法改革基金會備份。
